

Эндрю Маллен

Фронтенд разработчик

+11012223344

hello@andrew.com

Навыки

- HTML and CSS
- Языки программирования: Javascript, Typescript, Python, Java
- Фреймворки/Библиотеки:
 Django, React, Next, Bootstrap,
 TailwindCSS, etc
- Понимание дизайна пользовательского интерфейса; Визуальной иерархии, системы проектирования и т.д

Языки

- Английский
- Русский

Обо мне

У меня есть опыт работы в области информационных технологий, с акцентом на разработку интерфейсов и дизайн пользовательского интерфейса. Я отношусь к тому типу людей, которые хватаются за любую возможность узнать что-то новое. Вот почему мне нравятся сложные задачи. С этого момента я испытываю давление, требующее быстрого обучения и приобретете много нового опыта.

Образование

2015 - 2019

Информатика, Национальный университет Пембангунан "Ветеран" Джокьякарта Бакалавр компьютерных наук, Искусственный интеллект

Здесь вы можете упомянуть о том, что вы изучали, и кратко изложить подробности о том, что вы узнали. Вы также можете упомянуть о любых внеклассных мероприятиях, которые вы проводили в связи с вашей степенью.

2015 - 2019

Информатика, Национальный университет Пембангунан "Ветеран" Джокьякарта Бакалавр компьютерных наук, Искусственный интеллект

Опыт работы

2019 -Настоящее время **Upwork** Фронтенд разработчик

Upwork - это американская платформа для фриланса, где предприятия и отдельные люди объединяются для того, чтобы вести бизнес. Я в настоящее время принимаются удаленные или внештатные работы по веб-разработке и дизайну пользовательского интерфейса с этой платформы.

Октябрь 2020 -Август 2021 Currinda

UI Engineer

Я являюсь членом команды инженеров вместе с тремя другими люди. Я отвечаю за создание дизайна интерфейса, который был бы одновременно удобен для пользователя и соответствовал принципам компании марка. Я также помогаю команде с разработкой интерфейса, особенно в создании систем проектирования и компонентов пользовательского интерфейса с помощью React.

Май 2019 -Ноябрь 2019 **Bubays**

Веб разработчик

Я отвечаю за полноценную разработку и обслуживание веб-сайта компании. Работа включает в себя создание и поддержку веб-сайта с нуля. Кроме того, я являюсь единственный веб-разработчик в этой компании.